臺灣臺北地方法院刑事判決
111年度審易字第1952號
公  訴  人  臺灣臺北地方檢察署檢察官
被      告  許智凱



上列被告因違反毒品危害防制條例案件，經檢察官提起公訴（11
1年度毒偵字第2706號），被告就被訴之事實為有罪之陳述，檢
察官聲請改依協商程序而為判決，本院判決如下：
    主      文
許智凱施用第二級毒品，累犯，處有期徒刑參月，如易科罰金，
以新臺幣壹仟元折算壹日。
    事實及理由
一、本件犯罪事實、證據及應適用法條，除證據部分補充「被告
    許智凱於本院審理時之自白」外，餘均引用起訴書之記載（
    如附件）。
二、本件經檢察官與被告於審判外達成協商之合意且被告已認罪
    ，其合意內容為：被告願受如主文欄所示之刑。本院審酌各
    情，認上開協商合意並無刑事訴訟法第455條之4第1項所列
    情形之一，檢察官聲請改依協商程序而為判決，本院爰不經
    言詞辯論，於協商合意範圍內為協商判決。
三、依刑事訴訟法第455條之2第1項、第455條之4第2項、第455
    條之8、第454條第2項，毒品危害防制條例第10條第2項，刑
    法第11條前段、第47條第1項、第41條第1項前段，判決如主
    文。
四、本判決除有刑事訴訟法第455條之4第1項第1款、第2款、第4
    款、第6款、第7款所定情形之一，或違反同條第2項規定者
    外，不得上訴。
本案經檢察官朱立豪、蘇筠真提起公訴，檢察官吳春麗到庭執行
職務。
中　　華　　民　　國　　111 　年　　11　　月　　10　　日
　　　　　　　　　刑事第二十一庭法　官　倪霈棻
以上正本證明與原本無異。
本判決除有刑事訴訟法第455條之4第1項第1款、第2款、第4款、
第6款、第7款所定情形之一，或違反同條第2項規定者外，不得
上訴。如有得上訴之情形，應於收受判決後20日內向本院提出上
訴書狀，並應敘述具體理由；其未敘述上訴理由者，應於上訴期
間屆滿後20日內向本院補提理由書（均須按他造當事人之人數附
繕本）「切勿逕送上級法院」。因疫情而遲誤不變期間，得向法
院聲請回復原狀。
　　　　　　　　　　　　　　　　書記官　蔡旻璋
中　　華　　民　　國　　111 　年　　11　　月　　10　　日
附錄本案論罪科刑法條全文：
毒品危害防制條例第10條
施用第一級毒品者，處6月以上5年以下有期徒刑。
施用第二級毒品者，處3年以下有期徒刑。
附件：
臺灣臺北地方檢察署檢察官起訴書
                                   111年度毒偵字第2706號
　　被　　　告　許智凱　○　00歲（民國00年0月0日生）
　　　　　　　　　　　　住○○市○○區○○路0段000號0樓
　　　　　　　　　　　　國民身分證統一編號：Z000000000號
上列被告因違反毒品危害防制條例案件，已經偵查終結，認應提
起公訴，茲將犯罪事實及證據並所犯法條分敘如下：
　　　　犯罪事實
一、許智凱前因施用毒品案件，經臺灣臺北地方法院以107年度
    簡字第2267號判決判處有期徒刑5月確定，於民國107年12月
    5日因徒刑易科罰金執行完畢，嗣於110年間因施用毒品案件
    ，經法院裁定送勒戒處所觀察、勒戒後，於111年4月6日認
    無繼續施用傾向而執行完畢釋放，由本署檢察官以111年度
    毒偵緝字第211號為不起訴之處分確定。詎其猶未能戒除毒
    癮，於111年7月13日下午4時採尿前回溯96小時內之某不詳
    時間，基於施用第二級毒品安非他命、甲基安非他命之犯意
    ，在不詳地點，以不詳方式，施用第二級毒品安非他命、甲
    基安非他命1次。嗣因許智凱為毒品列管人口，經新北市政
    府警察局新店分局於111年7月13日下午4時許，徵得其同意
    採集尿液檢體送驗，結果呈安非他命及甲基安非他命陽性反
    應，而查悉上情。
二、案經新北市政府警察局新店分局報告偵辦。
　　　　證據並所犯法條
一、證據清單及待證事實：
編號 證據名稱 待證事實 1 被告許智凱於警詢與偵訊時之供述 被告自願接受採尿，對採尿程序並無意見，惟否認有施用毒品行為之事實。 2 台灣尖端先進生技醫藥股份有限公司濫用藥物檢驗報告、新北市政府警察局新店分局列管毒品人口尿液檢體採集送驗紀錄表（尿液檢體編號：DZ00000000000號） 證明被告有於上開時間施用第二級毒品安非他命、甲基安非他命之事實。 3 本署111年度毒偵緝字第211號不起訴處分書、被告矯正簡表各1份 被告前因施用第二級毒品安非他命、甲基安非他命案件，經裁定執行觀察勒戒，於111年4月6日經評定無繼續施用傾向出所之事實。 4 被告當庭提供於採尿前服用之藥物2包、衛生福利部食品藥物管理署110年10月26日FDA管字第1100032549號函文1份 被告提供之藥包為「日本大正百保能感冒顆粒」，而本署前函詢衛生福利部食品藥物管理署，獲函覆施用上開藥物後以氣相/液相層析質譜法進行檢測，不致檢出安非他命、甲基安非他命陽性反應之事實。 
二、訊據被告矢口否認有何施用毒品之犯行，辯稱：我在採尿前
    一天即111年7月12日中午有用感冒藥等語，並當庭提供所服
    用藥包。惟查，被告所提供之藥包為「日本大正百保能感冒
    顆粒」，且經本署前函詢衛生福利部食品藥物管理署，獲函
    覆施用上開藥物後以氣相/液相層析質譜法進行檢測，不致
    檢出安非他命、甲基安非他命陽性反應等語，有該藥包2包
    （置於證物袋）、前揭函文在卷可查，足認被告所辯並非可
    採，本案事證明確，被告犯嫌洵堪認定。
三、核被告所為，係犯毒品危害防制條例第10條第2項之施用第
    二級毒品罪嫌。又被告有犯罪事實欄一、所載犯罪科刑及執
    行情形，曾受有期徒刑之執行完畢，有本署刑案資料查註紀
    錄表在卷可參，其5年內故意再犯有期徒刑以上之罪，為累
    犯，請審酌依刑法第47條第1項規定及司法院釋字第775號解
    釋意旨加重其刑。
四、依毒品危害防制條例第23條第2項、刑事訴訟法第251條第1
    項提起公訴。
　此　致
臺灣臺北地方法院
中　　華　　民　　國　 111　　年　　9 　　月　　29　　日
                        檢　察　官   朱   立   豪
                                     蘇   筠   真
本件正本證明與原本無異
中　　華　　民　　國　 111　　年　　10　　月　　4 　　日
　                      書  記  官   廖   郁   婷　
附錄本案所犯法條全文
毒品危害防制條例第10條
施用第一級毒品者，處6月以上5年以下有期徒刑。
施用第二級毒品者，處3年以下有期徒刑。